臺灣新北地方法院民事判決
111年度訴字第646號
原      告  謝張秀枝即寶福成衣企業社

訴訟代理人  謝珮翎  
原      告  謝春仁  
被      告  洪俊欽  

上列當事人間請求損害賠償等事件，經本院於民國111年5月17日
言詞辯論終結，判決如下：
    主  文
一、原告之訴駁回。
二、訴訟費用由原告謝張秀枝即寶福成衣企業社負擔百分之七十
    八，餘由原告謝春仁負擔。
    事實及理由
一、程序部分：按訴之變更或追加，非經他造同意，不得為之。
    但請求之基礎事實同一者，不在此限，民事訴訟法第255條
    第1項第2款定有明文。本件原告起訴時聲明請求：㈠被告應
    給付原告等新臺幣（下同）70萬元，及自起訴狀繕本送達翌
    日起至清償日止，按年利率5%計算之利息。㈡被告應於爆料
    公社公開版公開與原告等道歉，請求回復名譽及商譽。嗣原
    告於民國111年5月17日言詞辯論期日變更聲明為：㈠被告應
    給付原告謝張秀枝即寶福成衣企業社55萬元、給付原告謝春
    仁15萬元，及均自起訴狀繕本送達翌日起至清償日止，按年
    利率5%計算之利息。㈡被告應在爆料公社公開版刊登如附件
    所示道歉啟事（見本院卷第93-94頁）。原告上開變更核係
    基於同一基礎事實，與上開規定相符，應予准許。
二、原告等主張：原告謝春仁於111年2月14日17時許看到暱稱「
    Xiang Huang」之臉書帳號於臉書社群之爆料公社公開版公
    開發文（下稱系爭文章），內容提及「嚴重懷疑此人是不是
    男人」、「小孬孬」、「啃老族」、「真窩囊透頂」等宇眼
    貶損原告謝春仁之名譽，系爭文章亦公開原告謝春仁個人身
    分資訊及原告謝張秀枝即寶福成衣企業社之獨資商號名稱、
    營業地址，被告上開行為已造成原告謝春仁精神上重大痛苦
    ，又原告謝春仁係原告謝張秀枝即寶福成衣企業社之業務專
    員，被告上開行為，致原告謝張秀枝即寶福成衣企業社來往
    客戶對原告謝春仁存有疑慮，造成原告謝春仁工作權受損，
    原告謝張秀枝即寶福成衣企業社營業收入亦因此減損，並侵
    害謝張秀枝即寶福成衣企業社之信用。為此，爰依民法第18
    4條第1項及第195條第1項規定提起本件訴訟。聲明：㈠被告
    應給付原告謝張秀枝即寶福成衣企業社55萬元、給付原告謝
    春仁15萬元，及均自起訴狀繕本送達翌日起至清償日止，按
    年利率5%計算之利息。㈡被告應在爆料公社公開版登如附件
    所示道歉啟事。㈢原告願供擔保請准宣告假執行。
三、被告則以：伊並非原告所指之「Xiang Huang」，系爭文章
    非伊張貼。現今智慧型手機功能發達，被告前曾就臺灣新北
    地方檢察署111年度偵字第3134號案件（下稱系爭刑事案件
    ）提起民事求償，並提出伊為負責人之4家水電行資料，原
    告於知悉後自行編導製作上述社群軟體美工圖片，原告之主
    張並非真實等語。答辯聲明：駁回原告之訴。
四、本院之判斷：
  ㈠按當事人主張有利於己之事實，就其事實負有舉證之責，民
    事訴訟法第277條，定有明文。民事訴訟如係由原告主張權
    利者，應先由原告負舉證之責，若原告先不能舉證，以證實
    自己主張之事實為真實，則被告就其抗辯事實即令不能舉證
    ，或其所舉證據尚有疵累，亦應駁回原告之請求(最高法院1
    7年上字第917號裁判意旨參照)。就侵權行為言，被害人應
    就行為人因故意或過失，不法侵害其權利之事實負舉證責任
    (最高法院70年度台上字第2550號裁判意旨供參）。
  ㈡原告等主張被告於臉書爆料公社公開版發表系爭文章，固提
    出臉書社群爆料公社公開版貼文截圖、臉書帳號暱稱「Xian
    g Huang」之個人頁面截圖影本為憑（見本院卷第13、15頁
    ），然被告否認其係臉書帳號暱稱「Xiang Huang」之人，
    參諸現今電腦技術發達，仿照社群網路版面製作美工圖片並
    非難事，而原告並未再能舉證證明係臉書帳號暱稱「Xiang 
    Huang」者之真實姓名確係被告，則其主張即非有據；至於
    原告所提臉書帳號暱稱「Xiang Huang」個人頁面截圖上雖
    有4家水電行名片（見本院卷第15頁），然該等名片上僅顯
    示係英文名稱為「Peter」者之名片，並無被告姓名，實亦
    無從證明臉書帳號暱稱「Xiang Huang」者確係被告。此外
    ，原告未能提出其他積極證據證明刊登系爭文章之臉書帳號
    暱稱「Xiang Huang」者確係被告所為。是原告之主張，難
    謂可採。
五、綜上，原告等基於民法第184條第1項及第195條第1項規定，
    請求被告應給付原告謝張秀枝即寶福成衣企業社55萬元、給
    付原告謝春仁15萬元，及均自起訴狀繕本送達翌日起至清償
    日止，按年利率5%計算之利息；暨請求被告應在爆料公社公
    開版登如附件所示道歉啟事，俱無理由，均應予駁回。原告
    等之訴既經駁回，其假執行之聲請亦失所附麗，倂駁回之。
六、本案事證已臻明確，兩造其餘主張陳述及所提之證據，經審
    酌後認於本判決結果不生影響，爰不一一論述，附此敘明。
七、結論：原告之訴為無理由，依民事訴訟法第78條、第85條第
    1項前段，判決如主文。   
中　　華　　民　　國　　111 　年　　5 　　月　　31　　日
                  民事第八庭    法　官　陳翠琪
以上正本係照原本作成
如對本判決上訴，須於判決送達後20日內向本院提出上訴狀。如
委任律師提起上訴者，應一併繳納上訴審裁判費。
中　　華　　民　　國　　111 　年　　5 　　月　　31　　日
                                書記官　曾怡婷